pl: Meble > Wózki i wyspy > Wózki: Wózki barowe; Wózki kuchenne; Wózki wielofunkcyjne i do przechowywania
pt-BR: Móveis > Carrinhos > Carrinho de mão: Carrinhos de bar; Carrinhos de cozinha; Carrinhos utilitários e de armazenamento
th: เฟอร์นิเจอร์ > โต๊ะเตรียมอาหารและรถเข็นอาหาร > รถเข็น: รถเข็นบาร์; รถเข็นครัว; รถเข็นเก็บของอเนกประสงค์
pt-PT: Mobiliário > Carrinhos e ilhas > Carrinhos de bagagem: Carrinhos de bar; Carrinhos de cozinha; Carrinhos utilitários e de arrumação
sl-SI: Pohištvo > Vozički in otoki > Vozički: Postrežni vozički; Kuhinjski vozički; Vozički za pripomočke in shranjevanje
ja: 家具 > ワゴン > カート: バーカート; キッチンカート; ユーティリティ・収納カート
ro-RO: Mobilier > Cărucioare și corpuri de mobilier tip insulă > Cărucioare: Cărucioare bar; Cărucioare de bucătărie; Cărucioare utilitare și de depozitare
nb: Møbler > Vogner og øyer > Vogner: Barvogner; Kjøkkenvogner; Traller og oppbevaringsvogner
fr: Meubles > Chariots et îlots > Chariot: Chariots de bar; Dessertes de cuisine; Chariots utilitaires et de rangement
ru: Мебель > Тележки и острова > Кухонные тележки: Сервировочные тележки для бара; Кухонные тележки; Хозяйственные тележки для хранения
da: Møbler > Vogne og køkkenøer > Vogne: Barvogne; Køkkenvogne; Rulle- og opbevaringsvogne
sv: Möbler > Rullbord > Vagnar: Serveringsvagnar; Köksvagnar; Avlastnings- & förvaringsvagnar
el: Έπιπλα > Καρότσια & νησίδες > Καρότσια: Τρόλεϊ ποτών; Τρόλεϊ κουζίνας; Τρόλεϊ πολλαπλών χρήσεων και αποθήκευσης
cs: Nábytek > Policové vozíky > Vozíky: Barové vozíky; Kuchyňské vozíky; Víceúčelové a úložné vozíky
vi: Đồ gỗ > Tủ gỗ có chân đẩy > Xe đẩy: Xe đẩy phục vụ rượu; Xe đẩy nhà bếp; Xe đẩy đa năng & đựng đồ
sk-SK: Nábytok > Vozíky a ostrovčeky > Vozíky: Barmanské vozíky; Kuchynské vozíky; Košík na úžitkové a skladovacie účely
de: Möbel > Kücheninseln & Küchenwagen > Wagen: Barwagen; Küchenwagen; Allzweck- & Rollwagen
fi: Huonekalut > Apupöydät ja saarekkeet > Kärryt: Tarjoiluvaunut; Keittiövaunut; Apu- ja säilytysvaunut
bg-BG: Мебели > Колички и острови > Колички: Бар колички; Кухненски колички; Помощни и колички за съхранение
en: Furniture > Carts & Islands > Carts: Bar Carts; Kitchen Carts; Utility & Storage Carts
es: Mobiliario > Carros e islas > Carros: Carritos de bar; Carritos de cocina; Carritos utilitarios y de almacenamiento
ko: 가구 > 카트/아일랜드 > 카트: 바 카트; 주방 카트; 다용도 및 수납 카트
hu: Bútor > Szekerek és szigetek > Szekerek: Bárkocsik; Konyhai zsúrkocsik; Univerzális és tárolókocsik
zh-CN: 家具 > 可移动置物架 > 小推车: 吧台推车; 厨房推车; 多功能储物推车
nl: Meubelen > Trolleys > Karren: Barwagens; Keukentrolleys; Serveer- en opbergtrolleys
it: Arredamento > Carrelli e isole > Carrelli: Carrelli da bar; Carrelli da cucina; Carrelli multiuso e portaoggetti
hr-HR: Namještaj > Kolica i otoci > Kolica: Barska kolica; Kuhinjska kolica; Višenamjenska kolica i kolica za pohranu
tr: Mobilyalar > Tekerlekli Servis Sehpaları ve Mutfak Adaları > Tekerlekli Servis Sehpaları: Bar arabaları; Mutfak arabaları; Çok amaçlı servis ve depolama arabaları
zh-TW: 家具 > 中島/推車 > 推車: 推車吧台; 廚房推車; 實用與收納推車
lt-LT: Baldai > Vežimėliai ir salos > Vežimėliai: Baro vežimėliai; Virtuviniai vežimėliai; Ūkiniai ir daiktų laikymo vežimėliai